臺灣士林地方法院民事判決
111年度訴字第1140號
原      告  酈祉如  
訴訟代理人  戴維余律師
被      告  酈品聿  
上列當事人間請求清償借款事件，本院於民國111年9月28日言詞
辯論終結，判決如下：
    主  文
被告應給付原告新臺幣陸拾參萬元，及自民國一一一年七月六日
起至清償日止，按週年利率百分之五計算之利息。
訴訟費用陸仟捌佰參拾元由被告負擔。
本判決第一項於原告以新臺幣貳拾壹萬元為被告供擔保後，得假
執行。但被告如以新臺幣陸拾參萬元為原告預供擔保，得免為假
執行。
    事  實  及  理  由
一、原告主張：兩造為胞姊妹，被告於民國106年3月14日以其對
    外負債累累、需錢孔急為由，向原告借款新臺幣(下同)60萬
    元，又稱憂心借款匯入自己名下金融帳戶內恐遭債權人追償
    ，原告並依被告之指示，將借款60萬元匯入被告女兒陳奕潔
    於中國信託銀行基隆分行之000000000000號帳戶。嗣於107
    年間，被告又再次向原告借款3萬元，原告便將3萬元現金交
    付予被告，是被告合計向原告借款63萬元(下稱系爭借款)。
    詎經原告屢次催討，被告迄今均未清償系爭借款，為此再次
    以起訴狀繕本送達為催告返還借款之意思表示，依消費借貸
    法律關係提起本訴等語，並聲明：㈠被告應給付原告63萬元
    ，及自起訴狀繕本送達翌日起至清償日止，按年息百分之五
    計算之利息。㈡願供擔保請准宣告假執行。
二、被告則以：伊從不否認欠原告錢，也表明要還原告，因伊是
    做玉飾的，要以玉飾抵債，但原告不接受等語，資為抗辯。
三、原告主張被告向其借款合計63萬元，經原告多次催告，系爭
    借款迄今均未獲清償等情，業據原告提出與所述相符之匯款
    憑條及兩造Line通訊對話紀錄為證【見本院111年度湖司調
    字第102號卷(下稱湖司調卷)第15、17頁】，且為被告所不
    爭執(見本院卷第19頁筆錄)，原告之主張應堪信為真實。
四、按借用人應於約定期限內，返還與借用物種類、品質、數量
    相同之物，未定返還期限者，借用人得隨時返還，貸與人亦
    得定一個月以上之相當期限，催告返還。民法第478條定有
    明文。其中所謂返還，係指「終止契約之意思表示」而言，
    亦即貸與人一經向借用人催告（或起訴），其消費借貸關係
    即行終止，惟法律為使用人便於準備起見，特設「一個月以
    上相當期限」之恩惠期間，借用人須俟該期限屆滿，始負遲
    延責任，貸與人亦始有請求之權利。又所謂貸與人得定一個
    月以上之相當期限催告返還，非謂貸與人之催告必須定有期
    限，祇須貸與人有催告之事實，而催告後已逾一個月以上相
    當期限者，即認借用人有返還借用物之義務。次給付無確定
    期限者，債務人於債權人得請求給付時，經其催告而未為給
    付，自受催告時起，負遲延責任。其經債權人起訴而送達訴
    狀，或依督促程序送達支付命令，或為其他相類之行為者，
    與催告有同一之效力。遲延之債務，以支付金錢為標的者，
    債權人得請求依法定利率計算之遲延利息；應付利息之債務
    ，其利率未經約定，亦無法律可據者，週年利率為百分之五
    。此觀民法第229條第2項、第233條第1項前段及第203條規
    定自明。依原告所提兩造之111年4月3日Line通訊對話紀錄(
    湖司調卷第17頁)，原告已向被告請求返還系爭借款，迄至1
    11年6月10日提起本件訴訟，已逾民法第478條所定1個月之
    相當期限。從而，原告依消費借貸法律關係，訴請被告給付
    63萬元及自起訴狀繕本送達即111年7月5日(見湖司調卷第23
    頁送達證書)翌日起至清償日止，按週年利率百分之五計算
    之利息，為有理由，應予准許。
五、原告陳明願供擔保聲請宣告假執行，核無不合，爰酌定相當
    之擔保金額宣告之，本院併依職權核定被告相當金額供擔保
    後，得免為假執行。
六、本件事證已臻明確，兩造其餘之攻擊或防禦方法及證據，經
    本院斟酌後，認為均不足以影響本判決之結果，自無一一詳
    予論駁之必要，併此敘明。
七、本件訴訟費用額確定為6,830元，依職權命由被告負擔。
八、據上論結，原告之訴為有理由，依民事訴訟法第78條、第39
    0條第2項、第392條第2項，判決如主文。　　
中　　華　　民　　國　　111 　年　　10　　月　　19　　日
                          民事第二庭
                              法  官  辜  漢  忠  
以上正本係照原本作成。
如對本判決上訴，應於判決送達後20日內向本院提出上訴狀，若
委任律師提起上訴者，應一併繳納上訴審裁判費，否則本院得不
命補正逕行駁回上訴。
中　　華　　民　　國　　111 　年　　10　　月　　19　　日
                              書記官  潘  盈  筠